# 求助陈版主，销售物品质量问题，客户要求降价会计处理。

提问人：liuweisheng 时间：2022-07-18 14:32:25
A公司销售B公司一批货物，售价 100 万元，不考虑税费。B公司使用过程中发现质量存在瑕疵，售价变更为 90 万元。那么A公司冲减收入 10 万元。这样处理是否正确。谢谢版主解惑。

回答人：chenyiwei
要考虑以下问题：
1 、最初的销售合同中，对于因后续发现的质量问题调整价格有无相关约定？如有，则此次降价是否按照该约定？
2 、此类问题是常见的还是偶发性的？如果是常见的，则此前计量收入时是否已经考虑了因质量问题而调整价格的可能性，并就此调整收入和确认了预计负债？